---
title: "TCC PUC MDT 2020 -- Preparo -- Kim Gomes"
output: html_document
---

Carrega tidyverse

```{r}
library(tidyverse)
```

Lista os arquivos fonte

```{r}
fnames <- fs::dir_ls("data_xls",regexp="\\.xls$") %>% as.character()
fnames
```
Lista as abas no primeiro arquivo:

```{r}
sheet_names <- readxl::excel_sheets(fnames[1])
sheet_names
```

# Aba 1: Key Metrics

Le a aba "Key Metrics" do primeiro arquivo:

```{r}
df_key_metrics_1 <- readxl::read_xls(path=fnames[1],sheet="Key Metrics",skip=2,col_names = F)
```

Le nome das colunas:

```{r}
colnames_key_metrics <- readxl::read_xls(path=fnames[1],
                                         sheet="Key Metrics",n_max = 0) %>% colnames
```


Combina as abas "Key Metrics" de todos os arquivos numa unica tabela:

```{r}
df_key_metrics <- fnames %>%
  map_dfr(~(readxl::read_xls(path=.x,
                             sheet="Key Metrics",
                             skip=2,
                             col_names = F))) %>%
  set_names(colnames_key_metrics)
```
Salva key metrics combinado num csv



# Aba 2: Lifetime Post Stories by act...

Le a aba "Lifetime Post Stories by act..." do primeiro arquivo:

```{r}
sheet2 <- "Lifetime Post Stories by act..."
```

Le um arquivo para testar

```{r}
df_lifetime_posts_1 <- readxl::read_xls(path=fnames[1],sheet=sheet2)
df_lifetime_posts_1
```

Combina as abas "lifetime posts" de todos os arquivos numa unica tabela. Nota filtrando linhas com a chave vazia (e.g., o 11o arquivo so contem uma linha).

```{r}
df_lifetime_posts <- fnames %>%
  map_dfr(~(readxl::read_xls(path=.x,
                             sheet=sheet2))) %>%
  filter(!is.na(`Número de identificação da publicação`))
```

Quais colunas aparecem em ambas as tabelas

```{r}
common_columns <- intersect(colnames(df_key_metrics),
                            colnames(df_lifetime_posts))
common_columns
```


Quantas linhas na primeira tabela e quantas chaves distintas

```{r}
df_key_metrics%>%nrow
n_distinct(df_key_metrics$`Número de identificação da publicação`)
```

Quantas linhas na segunda tabela e quantas chaves distintas

```{r}
df_lifetime_posts%>%nrow
n_distinct(df_lifetime_posts$`Número de identificação da publicação`)
```

```{r}
setdiff(df_lifetime_posts$`Número de identificação da publicação`,
        df_key_metrics$`Número de identificação da publicação`)
```

Join entre as duas tabelas, deletando as colunas repetidas (exceto a chave):

```{r}
chave <- "Número de identificação da publicação"

df_join <- df_key_metrics %>%
  left_join(df_lifetime_posts %>%
              select(-(setdiff(common_columns,chave))),
            by=chave)
```


```{r}
df_join %>% write_csv2("data_csv/metrics_and_posts_joined.csv")
```


