---
title: "TCC PUC MDT 2020 -- Word Cloud -- Kim Gomes"
output: html_document
---

Carrega tidyverse

```{r}
library(tidyverse)
library(lubridate)
library(wordcloud2)
#install.packages("RColorBrewer")
library(RColorBrewer)
#install.packages("tm")
library(tm)
```

# Inicializacao

Le uma tabela com join das abas "Key Metrics" e "Lifetime Posts by act..."

```{r}
df_join <- read_csv2("data_csv/metrics_and_posts_joined.csv")
colnames(df_join)
```

Seguidores no dia 26/06/2020

```{r}
seguidores <- 56006
```

```{r}
df_join_engaj <- df_join %>% 
  filter(!is.na(comment+share+like)) %>% 
  mutate(taxa_engajamento=(comment+share+like)/seguidores)
```
Exercicio: fazer wordcloud da coluna "Publicar mensagem"

# Wordcloud

```{r}
# Create a corpus  
docs0 <- Corpus(VectorSource(df_join$`Publicar mensagem`))
```

```{r}
docs <- docs0 %>%
  tm_map(removeNumbers) %>%
  tm_map(removePunctuation) %>%
  tm_map(stripWhitespace) %>%
  tm_map(content_transformer(tolower)) %>%
  tm_map(removeWords, stopwords("portuguese"))
```

```{r}
dtm <- TermDocumentMatrix(docs) 
matrix <- as.matrix(dtm) 
words <- sort(rowSums(matrix),decreasing=TRUE) 
df <- data.frame(word = names(words),freq=words)
```


```{r}
set.seed(1)
wordcloud2(df , size = 2, minRotation = -pi/6, maxRotation = -pi/6, rotateRatio = 1)
```

# Alcance

## Posts por Alcance


```{r}
df_join_engaj %>%
   group_by('Lifetime Post Total Reach') %>%
   mutate(Publicado=as.Date(Publicado, format = "%Y.%m.%d"))
```


```{r}
df_join_engaj$Publicado %>% class()
```

```{r}
df_join_engaj$`Lifetime Post Total Reach` %>% class()
```

## Série temporal do Alcance dos Posts no período 2019-2020

```{r}
df_join_engaj %>% 
  filter(year(Publicado)>2018)%>% 
  ggplot(aes(Publicado,`Lifetime Post Total Reach`, fill = 'Lifetime Post Total Reach')) + 
  geom_line(color='green')+
  geom_smooth()+
  theme(legend.position ="none") + 
  labs(y = "Alcance",   x = "Data de Postagem", title = "Alcance dos Posts 2019-2020") 
```

## Ranking dos top 8 Posts por Alcance

```{r}
df_join_engaj %>% 
  filter(year(Publicado)>2018)%>%
  arrange(desc(`Lifetime Post Total Reach`)) %>% 
  head(8) %>%
  mutate(`Número de identificação da publicação` = fct_reorder(`Número de identificação da publicação`, `Lifetime Post Total Reach`)) %>%
  ggplot(aes(`Número de identificação da publicação`,`Lifetime Post Total Reach`, fill = `Número de identificação da publicação`)) + 
  geom_col()+
  theme(legend.position ="none") + 
  labs(title = "Top 8 Posts por Alcance (2019-2020)") +
  coord_flip()
```

## Top 8 por alcance

```{r}
df_join_engaj %>% 
  filter(year(Publicado)>2018)%>%
  arrange(desc(`Lifetime Post Total Reach`)) %>% 
  head(8) %>%
  mutate(`Publicar mensagem`=str_sub(`Publicar mensagem`,end=20)) %>% 
  mutate(`Publicar mensagem` = fct_reorder(`Publicar mensagem`, `Lifetime Post Total Reach`)) %>%
  ggplot(aes(`Publicar mensagem`,`Lifetime Post Total Reach`, fill = `Número de identificação da publicação`)) + 
  geom_col()+
  theme(legend.position ="none") + 
  labs(title = "Top 8 Posts por Alcance (2019-2020)", x="", y='Alcance') +
  coord_flip()
```

# Engajamento

## Histograma do Engajamento

```{r}
df_join_engaj %>% 
  filter(year(Publicado)>2018)%>% 
  ggplot(aes(taxa_engajamento)) + 
  geom_histogram(fill='green', color='gray')+
  theme(legend.position ="none") + 
  labs(x = "Taxa de Engajamento",   y = "Frequência", title = "Histograma da taxa de engajamento dos Posts 2019-2020") 
```

## Palavras chave com maior engajamento

```{r}
stop_words <- c("das","dos","para","por","nós","está","uma","nas","que","com","pra")
```


```{r}
df_words <- df_join_engaj %>%
  select(id=`Número de identificação da publicação`,
         data=Publicado,msg=`Publicar mensagem`,
         engaj=taxa_engajamento) %>%
  # quebra cada mensagem numa lista palavra por palavra
  mutate(msg=str_split(msg,"( +|-)")) %>%
  # espichar verticalmente com uma palavra por linha
  unnest(msg) %>%
  rename(word=msg) %>%
  # transforma tudo em letra minuscula
  mutate(word=str_to_lower(word)) %>%
  # remove todos os caracteres q nao forem letras alfabeticas
  mutate(word=str_replace_all(word,"[^[:alpha:]#]","")) %>%
  # elimina palavras com menos de 3 letras
  filter(str_length(word)>=3,!str_starts(word,"http")) %>%
  filter(!(word %in% stop_words))
```

Quem sao as palavras com mais frequencia

```{r}
df_words %>%
  count(word,sort=T)
```

Engajamento TF*IDF = doc frequency x inverse logarithmic term freq 

```{r}
df_word_tfidf <- df_words %>%
  group_by(word) %>%
  summarize(freq=n(),posts=n_distinct(id),engaj_medio = mean(engaj)) %>%
  # tf*idf: atribuindo pesos ao engaj medio proporcionais ao numero de posts distintos
  # e inversamente proporcional ao logaritmo da frequencia daquela palavra no geral.
  mutate(engaj_medio_tfidf=engaj_medio*posts/log(1+freq)) %>%
  arrange(desc(engaj_medio_tfidf))
df_word_tfidf %>% head(8)
```

### Kim, fazer um plot dos top 8 engaj_medio_tfidf na tabela acima usando geom_col como vc fez anteriormente


```{r}
mean(df_join_engaj$`Lifetime Post Total Reach`)
```


Abrindo planilha df_join_engaj (planilha unificada das métricas com taxa de engjamento)

```{r}
data(df_join_engaj)
View(df_join_engaj)
```

Elencando 10 posts com maior engajamento

```{r}
arrange(df_join_engaj, desc(taxa_engajamento)) 
```

Abrindo planilha df (palavras de maior frequência nos posts)

```{r}
data(df)
View(df)
```

Elencando as 10 primeiras palavras em ordem de frequência

```{r}
arrange(df, desc(freq)) 
```


Criando histograma de distribuição de engajamentos



Encontrando taxa de engajamento mínima

```{r}
min(df_join_engaj$taxa_engajamento)
```

Encontrando taxa de engajamento máxima

```{r}
max(df_join_engaj$taxa_engajamento)
```

Encontrando taxa de engajamento médio

```{r}
mean(df_join_engaj$taxa_engajamento)
```

Encontrando mediana taxa de engajamento 

```{r}
median(df_join_engaj$taxa_engajamento)
```
